【裁判字號】    96,訴,3958
【裁判日期】    970721
【裁判案由】    營利事業所得稅
【裁判全文】
臺北高等行政法院裁定
                                     96年度訴字第03958號
原      告  凱群營造股份有限公司
代  表  人  甲○○
被      告  財政部臺北市國稅局
代  表  人  凌忠嫄（局長）住同上
訴訟代理人  乙○○
上列當事人間因營利事業所得稅事件，原告不服財政部中華民國
96年11月1日台財訴字第09600401190號訴願決定，提起行政訴訟
，本院裁定如下：
    主  文
原告之訴駁回。
訴訟費用由原告負擔。
    理  由
一、按訴願之提起，應自行政處分達到或公告期滿之次日起30日
    內為之；訴願事件，提起訴願逾法定期間或未於訴願法第57
    條但書所定期間內補送訴願書者，應為不受理之決定，訴願
    法第14條第1 項及第77條第2 款各定有明文。次按原告之訴
    ，有下列各款情形之一者，行政法院應以裁定駁回之。…：
    十、起訴不合程式或不備其他要件者，行政訴訟法第107 條
    第1項第10款亦定有明文。
二、查原告91年度營利事業所得稅結算申報，列報全年所得額新
    臺幣（下同）1,321,006元，經被告第1次核定1,622,502元
    ，嗣經法務部調查局北部地區機動工作組查獲原告無進貨事
    實取得虛設行號皓輝工程有限公司開立之統一發票22紙計
    8,300,000元，虛列營業成本8,300,000元，重行核定全年所
    得額9,922,502元，應補稅額2,075,000元，並處罰鍰
    2,075,000元。原告不服，申經復查未獲變更，提起訴願亦
    遭決定不受理，遂向本院提起本件行政訴訟。
三、經查本件原告收受被告機關96年5月3日財北國稅法一字第
    0960215981號復查決定書之日期為96年5月11日，有經原告
    所在地管理委員會蓋章及管理員簽收之郵件收件回執附原處
    分卷第289頁可稽，又原告設址於台北市，並無訴願法第16
    條第1項規定應扣除在途期間之適用，核計其提起訴願之30
    日不變期間，係自96年5月12日起算，至96年6月10日（星期
    日）屆滿，因該末日適為星期日，依規定以例假日之次日（
    即96年6月11日）代之，而原告遲至96年8月24日，始提起訴
    願，有被告機關訴願書收文日戳附訴願卷第21頁可證，依訴
    願法第14條第3項規定，訴願之提起，以原行政處分機關或
    受理訴願機關實際收受訴願書之日期為準，則本件訴願之提
    起，已逾首開法定不變期間，是本件訴願決定以其訴願已逾
    法定不變期間，不予受理，並無不合，原告復提起本件撤銷
    訴訟，於法不合，應予駁回。
四、另按行政處分於法定救濟期間經過後，依行政程序法第128
    條規定，相對人或利害關係人具有法定各款情形之一者，即
    得向行政機關申請程序重開請求撤銷、廢止或更正之；而違
    法行政處分於法定救濟期間經過後，原處分機關並得依職權
    為全部或一部之撤銷，同法第117 條固定有明文規定。原告
    雖起訴主張被告機關確實有錯誤而可依行政程序法第128 條
    申請撤銷案件，並依同法第117 條認被告機關應撤銷此案件
    而重新審核等語。惟查，原告於起訴前並未依上揭法條規定
    先向行政機關申請程序重開，並請求依行政程序法第117 條
    依職權撤銷原處分，有其復查申請書附原處分卷足稽，則其
    於起訴狀另主張依行政程序法第128 條規定申請撤銷原處分
    ，因未經申請及合法訴願程序，自與起訴之程序要件不符。
    至於依行政程序法第117 條之規定，原處分機關是否撤銷原
    處分係本於職權為之，原告並無據之申請撤銷之權利，一併
    敘明。是原告在此之主張於法亦有未合，應一併駁回。
五、依行政訴訟法第107條第1項第10款、第104條，民事訴訟法
    第95條、第78條，裁定如主文。
中    華    民    國    97    年     7    月   21     日
                臺北高等行政法院第六庭
                          審判長法  官  林  文  舟
                                法  官  許  瑞  助
                                法  官  陳  鴻  斌
上為正本係照原本作成。
如不服本裁定，應於送達後10日內向本院提出抗告狀（須按他造
人數附繕本）。
中    華    民    國    97    年     7    月   29     日
                                書記官  陳  清  容


司法院資訊處製作；財團法人民間司法改革基金會備份。
